【裁判字號】    99,易,318
【裁判日期】    990430
【裁判案由】    偽造文書
【裁判全文】
臺灣臺南地方法院刑事判決               99年度易字第318號
公  訴  人  臺灣臺南地方法院檢察署檢察官
被      告  丙○○
上列被告因偽造文書案件，經檢察官提起公訴（99年度偵緝字第
128號），被告於本院審理時，就被訴事實為有罪之陳述，本院
裁定行簡式審判程序，判決如下：
    主  文
丙○○偽造署押，足以生損害於公眾及他人，累犯，處有期徒刑
陸月，如易科罰金，以新臺幣壹仟元折算壹日。扣案如附表編號
一至三所示偽造之署押共拾捌枚均沒收。
    事  實
一、丙○○前於民國96年間因偽造文書、竊盜案件，經本院以96
    年度簡字第2408號分別判處有期徒刑3月、5月，再經本院96
    年度聲減字第4959號減刑並定應執行刑為有期徒刑3月確定
    ，甫於97年7月10日易科罰金執行完畢。詎其猶不知悛悔，
    於98年8月21日上午11時40分許，在臺南縣玉井鄉○○村○
    ○段209之1號工寮為員警調查毒品案件時，因其另涉犯毒品
    危害防制條例及詐欺等案件經臺灣臺南地方法院檢察署、臺
    灣高雄地方法院檢察署及本院通緝，為免遭查獲歸案，竟基
    於偽造署押之犯意，冒用其堂哥（起訴書誤載為表兄）「乙
    ○○」之名義應訊，並接續在如附表編號一至三之文件上偽
    造「乙○○」之署押共18枚（簽名6枚，指印12枚），均足
    以生損害於乙○○及司法警察機關對於偵查犯罪之正確性。
二、案經臺南縣警察局玉井分局報請臺灣臺南地方法院檢察署檢
    察官偵查起訴。
    理  由
一、按除被告所犯為死刑、無期徒刑、最輕本刑為三年以上有期
    徒刑之罪或高等法院管轄第一審案件者外，於準備程序進行
    中，被告先就被訴事實為有罪之陳述時，審判長得告知被告
    簡式審判程序之旨，並聽取當事人、代理人、辯護人及輔佐
    人之意見後，裁定進行簡式審判程序，刑事訴訟法第273條
    之1第1項定有明文。又除簡式審判程序、簡易程序及第376
    條第1款、第2款所列之罪之案件外，第一審應行合議審判，
    同法第284條之1亦有明文。茲查本案被告丙○○係犯刑法第
    217條第1項之偽造署押罪，為刑事訴訟法第376條第1款所列
    之罪，依上開規定得行獨任審判；又本件係經被告丙○○於
    準備程序為有罪之陳述，經本院裁定以簡式審判程序加以審
    理，依刑事訴訟法第273條之2、第159條第2項之規定，不適
    用傳聞法則有關限制證據能力之相關規定，合先敘明。
二、上揭犯罪事實業據被告丙○○於本院審理時供承不諱，核與
    證人即署押名義人乙○○於警詢時之陳述相符，並有98年8
    月21日調查筆錄1份、權利告知通知單1份、口卡片1份在卷
    可佐（見臺南縣警察局玉井分局刑案偵查卷宗【下稱警卷】
    第1頁至第6頁），且於上開文件中按捺之指印確為被告丙○
    ○之指印，亦經內政部警政署刑事警察局鑑驗屬實，有該局
    鑑驗書1份在卷可稽（見警卷第12頁至第13頁反面），足認
    被告之自白與事實相符，應可採信。本案事證明確，被告偽
    造署押之犯行堪以認定，應依法論科。
三、核被告所為，係犯刑法第217條第1項偽造署押罪。又按如數
    行為於同時同地或密切接近之時地實施，侵害同一之法益，
    各行為之獨立性極為薄弱，依一般社會健全觀念，在時間差
    距上，難以強行分開，在刑法評價上，以視為數個舉動之接
    續施行，合為包括之一行為予以評價，較為合理，則屬接續
    犯，而為包括之一罪。又接續犯於犯罪行為完畢之前，其各
    個舉動與該罪之構成要件相符，但行為人主觀上係以其各個
    舉動僅為全部犯罪行為之一部，而客觀上亦認係實施一個犯
    罪，是以僅成立一個罪名，此有最高法院86年台上字第3295
    號判例及同院71年台上字第2837號判例意旨可資參照。是被
    告於附表編號一、二、三所示之文件上，偽造「乙○○」署
    押之目的相同，均係為避免遭警緝獲，係侵害相同之單一法
    益，且於密切接近之時間內反覆實行，已難割裂評價，自應
    認為屬同一偽造署押之行為。另起訴意旨雖未就被告偽造附
    表編號二、三所示文件上署押之犯行於犯罪事實欄中敘明，
    惟該部分與已敘及之偽造上開附表編號一所示文件內「乙○
    ○」署押部分，有接續犯之實質上一罪關係，且經公訴檢察
    官於本院審理時當庭補正，本院自得併予審理，附此敘明。
    被告於民國96年間因偽造文書、竊盜案件，經本院以96年度
    簡字第2408號分別判處有期徒刑三月、五月，再經減刑並定
    應執行刑為有期徒刑三月確定，甫於97年7月10日易科罰金
    執行完畢，有臺灣高等法院被告前案紀錄表（見本院卷第4
    頁至第12頁）附卷可稽，其受有期徒刑執行完畢，5年以內
    故意再犯本件有期徒刑以上之罪者，為累犯，應依刑法第47
    條第1項之規定加重其刑。爰審酌被告為躲避追緝即冒用親
    人名義應訊之犯罪動機、目的、手段，所為妨害警察及司法
    機關犯罪偵查之正確性，然犯後坦承犯行、態度良好等一切
    情狀，量處如主文所示之刑，並諭知易科罰金之折算標準。
    附表編號一至三所示文件上偽造之「乙○○」署押共18枚，
    均依刑法第219條規定宣告沒收。
據上論斷，應依刑事訴訟法第273條之1第1項、299條第1項前段
，刑法第217條第1項、第47條第1項、第41條第1項前段、第219
條，判決如主文。
本案經檢察官甲○○到庭執行職務
中    華    民    國    99    年    4     月    30    日
                  刑事第十二庭 法  官  卓穎毓
以上正本證明與原本無異。
如不服本判決應於收受本判決後10日內向本院提出上訴書狀，並
應敘述具體理由。其未敘述上訴理由者，應於上訴期間屆滿後20
日內向本院補提理由書狀（均須按他造當事人之人數附繕本）「
切勿逕送上級法院」。
                               書記官  秦建華
中    華    民    國    99    年    4     月    30    日
附表：
┌───┬──────────┬───────┬────────┐
│ 編號 │    文件名稱        │  署押數量    │  卷內頁碼      │
├───┼──────────┼───────┼────────┤
│  一  │調查筆錄            │簽名4枚       │警卷第1頁至第4頁│
│      │                    │指印10枚      │                │
├───┼──────────┼───────┼────────┤
│  二  │權利告知通知單      │簽名1枚       │警卷第5頁       │
│      │                    │指印1枚       │                │
├───┼──────────┼───────┼────────┤
│  三  │口卡片              │簽名1枚       │警卷第6頁       │
│      │                    │指印1枚       │                │
└───┴──────────┴───────┴────────┘
附錄本案論罪科刑法條：
中華民國刑法第217條
（偽造盜用印章印文或署押罪）
偽造印章、印文或署押，足以生損害於公眾或他人者，處 3 年
以下有期徒刑。
盜用印章、印文或署押，足以生損害於公眾或他人者，亦同。

司法院資訊處製作；財團法人民間司法改革基金會備份。
